臺灣宜蘭地方法院刑事判決　　　　　　　　94年度訴字第58號
公　訴　人　臺灣宜蘭地方法院檢察署檢察官
被　　　告　丙○○
選任辯護人　李蒼棟律師
上列被告因強盜等案件，經檢察官提起公訴（94年度偵字第246號）
，本院判決如下：
    主  文
丙○○連續意圖為自己不法之所有，攜帶兇器，以脅迫至使不能
抗拒，而取他人之物，處有期徒刑柒年貳月。扣案橡膠手套壹副
、濃氨水壹瓶、沾有濃氨水之毛巾壹條、口罩壹個、鐮刀壹把、
安全帽壹頂均沒收。
    事  實
一、丙○○因積欠債務而需款孔急，竟基於意圖為自己不法所有
    之概括犯意，先於民國94年1月14日凌晨2時許，駕駛其所有
    自小客車停放於宜蘭縣羅東鎮○○路路旁，在車內等候，嗣
    見甲○○搭乘某車牌號碼不詳之賓士汽車，單獨於宜蘭縣羅
    東鎮○○路205號下車，認有機可趁，即以其事先備妥之濃
    氨水沾附於毛巾，並戴口罩、橡膠手套持前開沾有濃氨水之
    毛巾，尾隨甲○○進入該處電梯前，迅以該毛巾掩住甲○○
    口鼻，然因甲○○一再反抗，丙○○竟以徒手毆打甲○○之
    方式施以強暴，致甲○○受有臉、額頭挫傷之傷害，至使甲○○不能抗拒，旋即強取甲○○所有之皮包，內含新台幣
    1800元、行動電話1具、國民
    行信用卡、健保卡各1張、郵局存摺、台新銀行存摺各1本得
    手，並逼問甲○○提款卡之密碼後即揚長而去。惟事後因忘
    記密碼而未以甲○○之郵局提款卡前往提領現金。復於94年
    1月16日晚間11時15分，事先備妥客觀上足對人之生命、身
    體構成威脅之兇器鐮刀1把，並戴安全帽、口罩，騎乘其所
    有車牌號碼AM2─560號機車，在宜蘭縣五結鄉○○路2之41
    號前，見乙○○單獨騎乘機車，即將機車騎至乙○○所騎乘
    之機車前攔阻，使乙○○無法繼續前行，並取出上開鐮刀，
    行至乙○○面前，以此脅迫之方式至使乙○○不能抗拒，旋
    以該把鐮刀將乙○○所斜背皮包（內含國民
    、金融卡、火車票各1張及裝有100元之零錢包）帶子割斷而
    強取得手後，迅即離去。嗣警方於94年1月14日接獲甲○○
    之報案，先於宜蘭縣羅東鎮○○路205號電梯前扣得沾有濃
    氨水之毛巾1條，復於94年1月17日凌晨4時50分許，在宜蘭
    縣羅東鎮○○路44之6號前查獲丙○○，並當場扣得丙○○
    作案時所用之橡膠手套1副、口罩1個、濃氨水1瓶、鐮刀1
    把、安全帽1頂。
二、案經甲○○、乙○○訴由宜蘭縣警察局羅東分局報請台灣宜
    蘭地方法院檢察署檢察官偵查起訴。
    理  由
一、被告丙○○對於強盜告訴人甲○○部分坦承不諱，惟矢口否
    認有持鐮刀威脅告訴人乙○○至使不能抗拒之犯行，辯稱：
    伊僅使用鐮刀割下告訴人乙○○之皮包帶子後即收起，並未
    持以威脅告訴人乙○○云云。經查，上開犯罪事實，業據核
    與告訴人即證人甲○○於偵查中、乙○○於偵查及本院審理
    中結證情節相符，及現場模擬照片6張附卷可稽。告訴人甲○○因被告施以強暴而有臉部、額頭挫傷，有傷勢照片2張
    及羅東博愛醫院診斷證明書1紙在卷可參。此外，並有上開
    告訴人所填具贓物認領保管單2紙附卷可憑，另有被告所有
    供上開犯行所用之橡膠手套1副、沾有濃氨水之毛巾1條、濃
    氨水1瓶、口罩1個、鐮刀1把、安全帽1頂扣案可證。至被告
    雖為上開辯詞，惟查，被告於晚間11時許，騎車攔下告訴人
    乙○○之機車後，隨即將鐮刀取出，並持刀走向告訴人乙○○後，以鐮刀割下告訴人乙○○斜背於身上之皮包帶子，告
    訴人乙○○甚為害伯等情，業據告訴人乙○○於本院審理時
    證述綦詳。依此等行為之情狀，在客觀上對告訴人乙○○所
    形成之威脅頗鉅，且於被告主觀上，顯有以持有鐮刀做為威
    嚇告訴人乙○○，使其不能抗拒之用意，是被告辯稱僅係搶
    奪而無強盜犯意，顯不足採。事證明確，被告犯行應堪認定
    。
二、核被告所為，先後犯刑法第328條第1項強盜罪、第330條第1
    項攜帶兇器加重強盜罪。被告先後所為強盜及加重強盜犯行
    ，時間緊接，所犯係構成要件相同之罪名，顯係基於概括犯
    意反覆為之，依刑法第56條之規定，為連續犯，應從一重之
    刑法第330條第1項加重強盜罪論，並加重其刑。爰審酌被告
    年輕力壯、四肢健全，不思努力工作賺取所需，反以強盜手
    段侵害他人人身安全、自由及財產權，且其於夜間對獨行女
    子施以強暴脅迫之手段惡劣，對告訴人二人造成之危害及恐
    懼甚鉅，惟其生活狀況不佳，且犯罪後坦承犯行，尚知悔悟
    之態度等一切情狀，量處如主文所示之刑。至扣案橡膠手套
    1副、濃氨水1瓶、沾有濃氨水之毛巾1條、口罩1個、鐮刀1
    把、安全帽1頂，為被告所有供上開犯罪所用之物，業據其
    供承在卷，依刑法第38條第1項第2款宣告沒收之。至公訴人
    認被告基於傷害之犯意，對告訴人甲○○加以毆打，另涉犯
    刑法第277條第1項之傷害罪。惟查，上開傷害行為係因被告
    於強盜過程中，見甲○○加以反抗，所施之強暴行為，應屬
    強盜罪犯行之一部，已包括在強盜罪之犯行之內，不應另行
    論罪。惟公訴人既認此部分與強盜罪部分為牽連犯之裁判上
    一罪關係，爰不另為無罪之諭知，附此敘明。
據上論斷，應依刑事訴訟法第299條第1項前段，刑法第56條、第
330第1項、第38條第1項第2款，判決如主文。
本案經檢察官吳慧蘭到庭執行職務。
中    華    民    國    94    年    5     月    19    日
                刑事第二庭  審判長法  官  林明山
                                  法　官  李毓華
                                  法　官  謝佩玲
以正本證明與原本無異。
如不服本判決，應於判決送達後10日內向本院提出上訴狀（應抄
附繕本）。告訴人或被害人如對於本判決不服者，應具備理由請
求檢察官上訴，其上訴期間之計算係以檢察官收受判決正本之日
期為準。
                                    書記官  藍友隆
中    華    民    國    94    年    5     月    19    日
中華民國刑法第328條第1項
    意圖為自己或第三人不法之所有，以強暴、脅迫、藥劑、催
    眠術或他法，至使不能抗拒，而取他人之物或使其交付者，
    為強盜罪，處5 年以上有期徒刑。
中華民國刑法第330條第1項
    犯強盜罪而有第321條第1項各款情形之一者，處7年以上有
    期徒刑。
（註：刑法第321條第1項第3款：犯竊盜罪而有左列情形之一者
，處6月以上、5年以下有期徒刑：三、攜帶兇器而犯之者。）
